臺灣宜蘭地方法院刑事判決　　　　　　　　　　　　　九十一年度訴字第二二二號
　　公　訴　人　臺灣宜蘭地方法院檢察署檢察官
　　被　　　告　甲○○
右列被告因違反毒品危害防制條例案件，經檢察官提起公訴（九十一年毒偵字第三七
五號），及移送併辦（臺灣宜蘭地方法院檢察署：九十一年度毒偵字第四八九號、九
十一年度毒偵字第六一五號），本院判決如左：
    主  文
甲○○連續施用第一級毒品，處有期徒刑拾月。扣案之第一級毒品海洛因（量微無法
秤重、包裝中零點壹陸公克）沒收銷燬之；扣案之注射針筒壹支沒收。
    事  實
一、甲○○於民國八十八年間因違反毒品危害防制條例案件，經本院以八十八年度毒
    聲字第二四０號裁定送觀察勒戒，因認有繼續施用毒品傾向，以八十八年度毒聲
    字第四六九號裁定令入戒治處所，施以強制戒治一年，並經臺灣高等法院駁回抗
    告確定，嗣八十八年九月三十日停止戒治付保護管束，嗣又於八十八年十二月十
    三日撤銷停止戒治令入戒治處所強制戒治，經強制戒治期滿，於八十九年十月十
    一日，由臺灣宜蘭地方法院檢察署檢察官以八十九年度戒毒偵字第三十六號為不
    起訴處分確定。復因施用毒品案件，經本院以九十年度毒聲字第九十二號裁定送
    戒治處所強制戒治，於九十一年三月二十二日經本院九十一年毒聲字第一五七號
    裁定停止戒治付保護管束，復經本院以九十一年度毒聲字第三二一號裁定撤銷停
    止戒治施以強制戒治。仍不知悔改，基於概括之犯意，自九十一年四月五日起至
    九十一年六月二十一日止，在宜蘭縣員山鄉○○路朋友住處，以將海洛因摻入香
    煙內或以注射針筒注射之方式，以平均一天施用一次之方式，連續施用第一級毒
    品海洛因多次，嗣於九十一年四月二十日經臺灣宜蘭地方法院檢察署觀護人室採
    集其尿液送驗、九十一年五月十二日，在宜蘭縣五結鄉○○路八十五之三十號二
    樓、及九十一年六月二十一日下午二時十五分許在宜蘭市○○路與中華路口分別
    為警查獲，並扣得第一級毒品海洛因毛重零點一公克及注射針筒一支。
二、案經臺灣宜蘭地方法院檢察署觀護人室報請臺灣宜蘭地方法院檢察署檢察官偵查
    起訴；及宜蘭縣警察局羅東分局、宜蘭分局報請臺灣宜蘭地方法院檢察署檢察官
    偵查後移送本院併辦。
    理  由
一、右揭事實，業據被告甲○○於本院審判期日坦承不諱，且被告前揭各次查獲當日
    採集之尿液經檢驗結果，均呈嗎啡陽性反應，此分別有臺灣尖端先進生技醫藥股
    份有限公司濫用藥物檢驗中心出具之濫用藥物檢驗報告、慈濟大學濫用藥物檢驗
    中心檢驗總表（九十一年五月二十一日、九十一年七月二日）及尿液編號對照表
    附卷可稽，核均與被告之前開任意性自白相符。又被告甲○○於民國八十八年間
    因違反毒品危害防制條例案件，經本院以八十八年度毒聲字第二四０號裁定送觀
    察勒戒，因認有繼續施用毒品傾向，以八十八年度毒聲字第四六九號裁定令入戒
    治處所，施以強制戒治一年，並經臺灣高等法院駁回抗告確定，嗣八十八年九月
    三十日停止戒治付保護管束，嗣又於八十八年十二月十三日撤銷停止戒治令入戒
    治處所強制戒治，經強制戒治期滿，於八十九年十月十一日，由臺灣宜蘭地方法
    院檢察署檢察官以八十九年度戒毒偵字第三十六號為不起訴處分確定。復因施用
    毒品案件，經本院以九十年度毒聲字第九十二號裁定送戒治處所強制戒治，於九
    十一年三月二十二日經本院九十一年毒聲字第一五七號裁定停止戒治付保護管束
    ，復經本院以九十一年度毒聲字第三二一號裁定撤銷停止戒治施以強制戒治，此
    有臺灣高等法院檢察署刑案記錄簡覆表附卷可稽。本件事證明確，被告前經強制
    戒治期滿，經檢察官為不起訴處分後，五年內再為施用毒品之犯行堪以認定。
二、按毒品危害防制條例第二條將具成癮性、濫用性為及對社會危害性之麻醉藥品與
    其製品及影響精神物質與其製品列為毒品，並將海洛因列為毒品危害防制條例第
    二條第二項第一款之第一級毒品。核被告甲○○所為，係犯毒品危害防制條例第
    十條第一項之施用第一級毒品罪。其非法施用第一級毒品海洛因前後非法持有海
    洛因之低度行為，為其非法施用之高度行為所吸收，不另論罪。被告多次施用第
    一級毒品海洛因犯行之時間緊接、犯意概括，所犯罪名相同，應依連續犯之規定
    ，以一罪論，並加重其刑。又被告於九十一四月二十日以後之施用第一級毒品犯
    行，雖未據檢察官起訴，惟該部分事實與前開起訴書論罪部分有連續犯之裁判上
    一罪關係，復經檢察官函送併辦，為起訴效力所及，本院自應一併審究，附此說
    明。爰審酌施用第一級毒品安非他命，對個人身心戕害甚鉅，且前業因施用毒品
  案件經法院以裁定令入戒治處所戒治，復為本件犯行，足見其顯未因前所受刑罰
    及戒治處分而決心改過；惟念其犯後尚能於本院審理中坦承犯行，及其本件施用
    毒品行為之時間長短、次數多寡、情節輕重等一切情狀，量處如主文所示之刑。
三、扣案之海洛因一包，經送法務部調查局檢驗之結果，確含有第一級毒品海洛因成
    分，惟量微無法秤重（包裝重零點一六公克），無法與包裝析離，為被告持有之
    第一級毒品，此亦據被告供承在卷，不問屬於犯人與否，應依毒品危害防制條例
    第十八條第一項前段規定，諭知沒收銷燬之。至扣案之注射針筒一支，則為被告
    所有供其施用毒品所用之物，惟無證據證明該等物品本身性質上係「專」供為施
    用毒品之器具，爰依刑法第三十八條第一項第二款宣告沒收。
據上論斷，應依刑事訴訟法第二百九十九條第一項前段，毒品危害防制條例第十條第
一項、第十八條第一項前段，刑法第十一條前段、第五十六條、第三十八條第一項第
二款，判決如主文。
本案經檢察官吳慧蘭到庭執行職務
中        華        民        國    九十一    年    八    月    三十    日
                                臺灣宜蘭地方法院刑事第一庭
                  審判長法  官    林  明  山
                                          法  官    辜  漢  忠
                                          法  官    鄭  貽  馨
右正本證明與原本無異。
如不服本判決，應於判決送達後十日內向本院提出上訴狀( 應附繕本 )。
                                          書記官    陳  憲  文
中        華        民        國    九十一    年    九    月     一     日
附錄論罪法條
毒品危害防制條例第十條第一項
施用第一級毒品者，處六月以上五年以下有期徒刑。
